# 对外投资未做账务处理

提问人：圣媛 时间：2020-06-01 16:25:00
国有独资公司，工商信息上查询显示是对外投资两家公司，100%控股，但是账面没有做：长期股权投资。请问：
这个怎么提出问题，以及处理？

回答人：chenyiwei
建议了解为何工商信息上记载有对外投资而账面上未反映，查明其形成原因、被投资公司的当前财务和经营状况，并就该项投资的相关权属问题获取法律专业意见，在此基础上考虑如何进行会计处理。